# 研发费用样品记账问题

提问人：梦不到江南 时间：2020-01-14 19:51:22
碰到一家家居行业企业主营沙发生产销售，研发工艺过程中会产生试制打样的试制首套（软体沙发（非智能））
1 、试制首套是研发成型的第一套，该套产品用于直营店摆样，或展销会摆样，用于新品推广（可直接销售）。
2 、生产首套为客户或经销商认可展销会上或展厅摆展的新品试制首套，下单排产出的产线第一套。
3 、试制首套与生产首套主要差异在于材料和颜色的要求不同
4 、试制打样的试制首套由研发部门内工艺车间进行工艺打样形成样品，样品合格后拆除做样板，交由专门的精益制造车间生产试制首套，生产的试制首套转入库存商品核算
4 、因客户需求，试制首套被看中能够实现批量量产的，该试制首套可能会一并与实现量产的销售出去。但大部分因客户对材料和颜色的要求不会接受虽为同款的试制首套，导致试制首套呆滞在库
5 、另外，还存在许多试制首套根本就无法被经销商看上，根本无法实现量产。只能在展销后重新调拨入库。
6 、该部分在库的呆滞的试制首套两年以上的大概现在有 170 万的库存，企业不愿作为职工福利发放，通过年终多次促销亦无法销售出去。
两个问题。
1)、该部分作为存货核算合不合理，若合理呆滞的部分全额计提跌价？如若后期促销能卖出去又如何处理，假设不合理该部分怎么处理？
2 ）、另假设自 2020 年起试制首套入库当期)转为其他流动资产核算合不合理，（那以前年度的呆滞又如何处理呢？

回答人：chenyiwei
从你说的情况看，试制首套能实现对外销售的情况是少数，因此建议对试制首套不单独确认为存货，而将其试制成本一并并入研发支出核算。如果某个试制首套被客户看中实现了销售的，可将销售价款计入营业外收入。历史上形成的这部分呆滞存货，建议按会计差错更正处理。